# 直接销售与寄售（consignments)

提问人：aaaafjq 时间：2012-09-06 22:14:26
请教各位：
背景： 现有个客户A，主营日用品的生产与销售，客户为沃尔玛、家乐福等全球性连锁超市卖场。在签定销售合同时，由于这些全球性卖场的强势，一般都会采用卖场的格式化文本，其中会包括一些霸王条款，如卖场可以无条件退货等。 对于客户A，其收入确认时点为：卖场在客户A的发货单上签收，作为收入风险的转移时点。但期后又会存在大量的退货。
客户A目前的做法：按照卖场在发货单上签收确认时点，作为风险转时点，确认销售收入的实现。年末按照全年的平均退货比例（即退货金额/销售金额），乘以最后两个月的销售金额（估计的退货期为 2 个月）。
问题： 客户A到底应该在哪个时点确认销售收入的实现？ （ 1 ）发货时 （ 2 ）卖场在发货单上签收确认 （ 3 ）卖场向终端消费者实现最终销售时
看到这个销售合同中的“无条件退货”条款，可能第一反应，这应当为代售合同，应于卖场实现终端销售时，客户A才能确认销售收入实现。如果是这样，因为所有与大卖场进行交易的供应商，都是用大卖场的合同文本，是否意味着所有的生产商都必须按代售来处理与大卖场的交易，于大卖场实现终端销售时确认销售收入的实现？ 此外，在实际操作中，这些卖场要面对成千上万个供应商，不可能在月底向所有供应商提供当月实现的销售金额和数量，供应商们如何在月末后的短短几天关账？
请各位前辈指点，客户A到底何时可以确认销售收入的实现？
谢谢！！

回答人：chenyiwei
在可以确信供应商自身已经严格履行了相关合同项下的合同义务的前提下（即，对供应商不存在履约瑕疵可以有合理的保证），如果根据过去历史经验、当前市场状况等因素，可以对退货率及其涉及的金额作出合理估计的，则也可以在货物发出时确认收入（前提是销售商品收入确认的其他条件在该时点也已满足），同时将预计退回涉及的金额确认为预计负债。如果无法合理估计退货率，且从历史经验看，未来无条件退货的影响并非不重大，则应当在卖场确认领用货物用于销售时确认收入。